【裁判字號】    98,上訴,1067
【裁判日期】    981103
【裁判案由】    毒品危害防制條例
【裁判全文】
臺灣高等法院臺南分院刑事判決        98年度上訴字第1067號
上 訴 人
即 被 告  甲○○
上列上訴人因違反毒品危害防制條例案件，不服臺灣雲林地方法
院98年度訴緝字第31號中華民國98年9月30日第一審判決（起訴
案號：94年度毒偵字第551號，移送併辦案號：94年度毒偵字第
1253號），提起上訴，本院判決如下：
    主  文
上訴駁回。
    理  由
一、依刑事訴訟法第350條、第361條、第362條、第367條規定，
    不服地方法院之第一審判決而上訴者，須提出上訴書狀，並
    應敘述具體理由，為上訴必備之程式；其所提出之書狀未敘
    述上訴理由，或僅曾以言詞陳述上訴理由者，均應於上訴期
    間屆滿後20日內補提理由書於第一審法院。第一審法院經形
    式審查，認逾期未補提上訴理由者，應定期間先命補正；逾
    期未補正者，為上訴不合法律上之程式，應以裁定駁回。倘
    已提出上訴理由，但所提非屬具體理由者，則由第二審法院
    以上訴不合法律上之程式，判決駁回。而所謂具體理由，必
    係依據卷內既有訴訟資料或提出新事證，指摘或表明第一審
    判決有何採證認事、用法或量刑等足以影響判決本旨之不當
    或違法，而構成應予撤銷之具體事由，始克當之（例如：依
    憑證據法則具體指出所採證據何以不具證據能力，或依憑卷
    證資料，明確指出所為證據證明力之判斷如何違背經驗、論
    理法則）；倘僅泛言原判決認定事實錯誤、違背法令、量刑
    失之過重或輕縱，而未依上揭意旨指出具體事由，或形式上
    雖已指出具體事由，然該事由縱使屬實，亦不足以認為原判
    決有何不當或違法者（例如：對不具有調查必要性之證據，
    法院未依聲請調查亦未說明理由，或援用證據不當，但除去
    該證據仍應為同一事實之認定），皆難謂係具體理由，俾與
    第二審上訴制度旨在請求第二審法院撤銷、變更第一審不當
    或違法之判決，以實現個案救濟之立法目的相契合，並節制
    濫行上訴（ 最高法院97年度台上字第892號刑事判決意旨參
    照）。
二、上訴意旨略以 ：上訴人即被告甲○○家中育有2名子女，且
    上訴人及其配偶均有正當工作，爰請求從輕量刑，依法提起
    上訴云云。
三、經查：
（一）甲○○前因施用第一級毒品海洛因案件，經觀察、勒戒後
      ，認無繼續施用毒品之傾向，於民國（下同）93年3月10
      日釋放出所，並由臺灣高雄地方法院檢察署檢察官以93年
      度毒偵緝字第114號不起訴處分確定。詎其仍不知悔悟，
      於觀察、勒戒釋放出所5年內，分別為下列行為：
    １基於施用第一級毒品海洛因之犯意，於93年10月11日上午
      某時，在雲林縣麥寮鄉橋頭村其所工作之某KTV內，以將
      海洛因置入針筒內摻水稀釋後再加以注射之方式，施用第
      一級毒品海洛因1次。嗣因其為毒品列管人口，為警於93
      年10月13日通知到場採尿送驗，結果呈現嗎啡陽性反應。
    ２另基於施用第二級毒品甲基安非他命之概括犯意，自93年
      10月11日上午某時起至94年5月28日晚間某時，在雲林縣
      麥寮鄉橋頭村其所工作之某KTV內及高雄市○○○路之租
      屋處等地，以火燒烤使之產生白色煙霧後吸食其煙之方式
      ，間隔約每月約1次而連續施用甲基安非他命多次。因其
      為毒品列管人口，為警於93年10月13日通知到場，及94
      年5月29日上午9時10分許，在高雄市新興區八德一與林森
      一路口為警臨檢查獲，當場扣得第二級毒品甲基安非他命
      1包（毛重0.5公克，淨重0.2212公克，取樣0.0256公克【
      已鑑析用罄】，驗餘淨重0.1956公克），並分別經其同意
      採尿送驗，結果均呈現甲基安非他命陽性反應，而悉上情
      。
（二）上開事實，業經被告甲○○於原審審理時坦承不諱，而於
      93 年10月13日11時40分許，及94年5月29日12時30分許，
      得其同意後為警所採集之尿液，經送往詮昕科技股份有限
      公司、高雄市立凱旋醫院檢驗之結果，分別呈現嗎啡、甲
      基安非他命陽性反應，此有列管毒品人口尿液檢體採集送
      驗紀錄表、 詮昕科技股份有限公司93年11月3日濫用藥物
      尿液檢驗報告、煙毒尿液送檢登記代碼對照表、高雄市立
      凱旋醫院94年 6月6日濫用藥物尿液檢驗報告各1份附卷可
      稽，足認被告前開自白與事證相符，應堪予採信。另扣案
      疑似安非他命顆粒1包（淨重0.2212公克 ，取樣0.0256公
      克【已鑑析用罄】，驗餘淨重0.1956公克），經送往憲兵
      司令部刑事鑑識中心鑑定結果，檢出含有甲基安非他命成
      分，此亦有該中心97年8月29日（94）安鑑字第02159號鑑
      驗通知書1份在卷可憑。 綜上，足認被告前開自白與事證
      相符，應堪予採信。
（三）原審法院以被告甲○○所為，分別係犯毒品危害防制條例
      第10條第1項之施用第一級毒品罪及同條第2項之施用第二
      級毒品罪。被告持有第一級、第二級毒品之低度行為，則
      分別為前述施用之高度犯行所吸收，均不另論罪。被告先
      後多次施用第二級毒品之犯行，時間緊接，犯罪構成要件
      相同，顯係基於概括犯意反覆為之，為連續犯，應依修正
      前刑法第56條規定以一罪論，並加重其刑。被告所犯施用
      第一級毒品罪、連續施用第二級毒品罪間，犯意各別，行
      為互殊，應分論併罰。爰審酌被告甲○○前因施用毒品案
      件，已經觀察、勒戒執行完畢，竟仍不思悔改，徹底袪除
      施用毒品之惡習，再次施用海洛因及甲基安非他命，繼續
      沈淪毒海殊不可取，惟念及其施用毒品之犯行，在本質上
      乃屬戕害自己身心健康之行為，尚未有嚴重破壞社會秩序
      或侵害他人權益之情形，且犯後均能坦承犯行，深表悔悟
      ，態度良好，暨被告95年間已經結婚成家展開新生活，從
      事正當工作， 並育有2名子女等一切情狀，分別量處有期
      徒刑8月、7月 ，應執行有期徒刑1年，並分別諭知沒收銷
      毀扣案之甲基安非他命1包 ，及沒收包裝前揭甲基安非他
      命之外包裝袋1個 。茲原審法院已詳敘認定被告犯罪事實
      之證據、理由及量刑依據，從形式上予之審查，並無違背
      法令之情形。
（四）上訴人即被告甲○○提起上訴 ，僅泛以家中育有2名子女
      ，且上訴人及其配偶均有正當工作，請求從輕量刑云云。
      然原審法院業已考量被告犯罪之所生之危害非鉅、犯後態
      度良好，暨被告95年間已經結婚成家展開新生活，從事正
      當工作，並育有2名子女等一切情狀，量處上開之刑 。原
      審量刑並未悖於罪刑相當原則，洵無過重之違誤，本件上
      訴理由顯非依據卷內訴訟資料或提出新事證，具體指摘原
      審判決關於採證認定事實、適用法律或量刑有何違法或不
      當之處。依首揭說明，本件上訴不合上訴之法定要件，應
      予駁回，並不經言詞辯論為之。
四、依刑事訴訟法第367條前段、第372條，判決如主文。
中    華    民    國    98    年     11   月    3    日
                    刑事第三庭  審判長法  官  陳義仲
                                      法  官  宋明中
                                      法  官  蔡勝雄
以上正本證明與原本無異。
施用第1級毒品部分如不服本判決應於收受送達後10日內向本院
提出上訴書狀，其未敘述上訴理由者，並得於提起上訴後10日內
向本院補提理由書（均須按他造當事人之人數附繕本）「切勿逕
送上級法院」。
施用第2級毒品部分不得上訴。
                                      書記官  汪姿秀
中    華    民    國    98    年     11   月    3    日


司法院資訊處製作；財團法人民間司法改革基金會備份。
